# 远期结售汇产生的现金流是属于经营活动还是投资活动

提问人：may12 时间：2012-01-30 16:32:59
请教版主，因为有较多的外币应收款项，公司为规避外汇风险，和银行签订远期结售汇合同锁定了远期汇率，合同到期后的收益，在现金流量表中如何反映？

回答人：chenyiwei
1 、现金流量表的正表中，由于采用的是全额本金收付交割的方式，而无论收回的外币款项还是通过远期合同换回的人民币一般情况下都是现金流量表意义上的“现金”，因此一般只是在收回外币货款时作为“销售商品、提供劳务收到的现金”，远期合同交割后换回的人民币金额与原先的外币折合人民币金额之间的差额作为汇率变动影响数反映。如果货款收到后银行直接将其按远期合同的约定汇率转换为人民币的，则企业直接按实际收到的人民币金额确认为“销售商品、提供劳务收到的现金”。 2 、间接法下的列示。如果没有采用套期会计方法（在实务中这是绝大多数情况），则在交割日前，外汇应收款的期末汇兑损益和远期合同的期末公允价值变动损益都应当在间接法中作为调整项目，在“财务费用”、“公允价值变动损益”等项目中调整。如果采用套期会计方法的，则按照现金流量表间接法的原理，根据相关交易对净利润的影响情况进行相应的间接法调整。

提问人：may12 时间：2012-01-31 10:50:57
回复 chenyiwei 的帖子
多谢！
另外再请教一下，年末未交割的远期结售汇合同引起的公允价值变动损失，在IFRS下应该在哪个科目核算？其他营运费用or财务费用？

回答人：chenyiwei
没有明确规定。个人理解在other operating expense中似乎更好些。

提问人：812146714 时间：2013-05-09 16:50:26
为交割部分都未产生现金流，怎么会需要考虑放在哪个项目下呢？

回答人：chenyiwei
5 楼讨论的是利润表上的列报项目，不是现金流量表。

提问人：lilylei 时间：2014-03-24 15:50:46
这种远期结售汇业务是做为套期保值工具处理还是单独确认为金融资产进行核算?

回答人：chenyiwei
作为套期工具核算需满足严格的条件，一般建议作为交易性金融工具核算，较为简便。